臺灣板橋地方法院民事裁定             100年度訴字第2481號
原      告  王定國
被      告  林錦雀
            侯和平
            張近永
            孫錦文
            童信武
上列當事人間請求確認當選無效事件，本院裁定如下：
    主  文
原告應於本裁定送達後五日內，補繳裁判費新臺幣柒萬玖仟陸佰
柒拾伍元，逾期即駁回其訴。
    理  由
一、按原告之訴有起訴不合程式或不備其他要件之情形者，依其
    情形可以補正經審判長定期間命其補正而不補正者，法院應
    以裁定駁回之，民事訴訟法第249 條第1 項定有明文。次按
    提起民事訴訟，應依民事訴訟法規定繳納裁判費，此為必須
    具備之程式；而訴訟標的之價額，由法院核定，其因財產權
    而起訴者，訴訟標的之價額以起訴時之交易價額為準，無交
    易價額者，以原告就訴訟標的所有之利益為準，如不能核定
    者，以民事訴訟法第466 條所定不得上訴第三審之最高利益
    額數加10分之1 定之；再者以一訴主張數項標的者，其價額
    合併計算之，但所主張之數項標的互相競合或應為選擇者，
    其訴訟標的價額，應依其中價額最高者定之，民事訴訟法第
    第77條之1 第1 項、第2 項、第77條之12、第77條之2 第1
    項亦分別規定甚明。
二、本件原告起訴請求確認被告林錦雀、侯和平、張近永、孫錦
    文、童信武各別當選臺北市舟山同鄉會第十四屆理事、監事
    無效，原告雖於起訴時繳納裁判費新臺幣（下同）3,000 元
    ，惟查：原告起訴請求確認被告等當選無效，此顯非對於親
    屬關係及身分上權利有所主張，而屬財產權訴訟（最高法院
    98年度台抗字第319 號裁定參照）。惟該財產權之價額為何
    ，依原告所提訴訟證據資料無從界定，亦即訴訟標的價額無
    從核定，依民事訴訟法第77條之12規定，應以同法第466 條
    所定不得上訴第三審之最高利益額數加十分之一以定之，亦
    即為165 萬元。又本件係屬普通共同訴訟，原告與各被告間
    之訴訟標的各異、法律關係各別，故應各別徵收裁判費。是
    以關於本件訴之聲明請求確認被告林錦雀、侯和平、張近永
    、孫錦文、童信武各別當選臺北市舟山同鄉會第十四屆理事
    、監事當選無效，其訴訟標的價額經核定為825 萬元（
    1,650,000 ×5 ＝8,250,000 ），應徵收第一審裁判費
    82,675元。扣除前繳裁判費3,000 元外，尚應補繳柒萬玖仟
    陸佰柒拾伍元。茲依民事訴訟法第77條之12、第77條之13
    、第249 條第1 項但書之規定，限原告於收受本件裁定送達
    5 日內，向本院補繳上述不足額之裁判費，逾期不繳，即駁
    回原告之訴，特此裁定。
中    華    民    國  100     年    12    月     6    日
                  民事第二庭    法  官  楊博欽
以上正本係照原本作成。
如不服本裁定關於核定訴訟標的價額部分，應於送達後10日內向
本院提出抗告狀，並繳納抗告費新臺幣1,000元；關於命補繳裁
判費部分，不得抗告。
中    華    民    國  100     年    12    月     6    日
                                書記官  林姍